【裁判字號】    90,易,18
【裁判日期】    900402
【裁判案由】    妨害公務
【裁判全文】
臺灣臺東地方法院刑事判決                              九十年度易字第一八號
    公  訴  人  臺灣臺東地方法院檢察署檢察官
    被      告  丁○○
右列被告因妨害公務等案件，經檢察官提起公訴（八十九年度偵字第二三八○號），
本院判決如左：
    主  文
丁○○對於公務員依法執行職務時，施強暴脅迫，處拘役肆拾日，如易科罰金，以參
佰元折算壹日，扣案之鐮刀壹把，沒收；又於公務員依法執行職務時，當場侮辱，處
拘役貳拾日，如易科罰金，以參佰元折算壹日。應執行拘役伍拾日，如易科罰金，以
參佰元折算壹日，扣案之鐮刀壹把，沒收。
    事  實
一、丁○○已有十多年之精神分裂病史，常會經人激怒而情緒起伏，而持續治療中。
    於民國八十九年九月二十四日晚間八時許，當臺東縣太麻里鄉消防隊隊員甲○○
    及臺東縣警察局大武分局太麻里分駐所警員陳新義前往臺東縣太麻里鄉香蘭村六
    鄰五二之一號前勘查火場依法執行職務時，丁○○因不滿遭甲○○及陳新義詢問
    是否為伊放火，竟基於妨害公務之犯意，在精神耗弱之狀態下，除當場口出「王
    八蛋」等語辱罵甲○○及陳新義外，並持所有之鐮刀將停放一旁之消防救護車擋
    風玻璃及右前座玻璃毀壞，而當場施強暴脅迫，經警當場查獲並將丁○○逮捕，
    並扣得鐮刀一把。
二、案經臺東縣警察局大武分局報請臺灣臺東地方法院檢察署檢察官偵查起訴。
    理  由
一、訊據被告丁○○在警訊時及偵查中坦承於右揭時地有持所有之鐮刀毀壞消防救護
    車玻璃之行為，並且當場與消防隊隊員發生口角等情。經查，被告右揭妨害公務
    之犯行，業據消防隊隊員甲○○於警訊及本院審理時指證詳實，核與警員陳新義
    製作之報告書情節相符，並經證人乙○○於警訊時證述屬實，復有鐮刀一把扣案
    足憑，事證明確，被告犯行應堪認定。
二、核被告丁○○所為，係犯刑法第一百三十五條第一項妨害公務罪，及同法第一百
    四十條第一項侮辱公務員罪。被告所犯前開二罪間，犯意各別，行為互殊，應予
    分論併罰。被告近十多年有精神分裂病史，呈現被害妄想，情緒起伏大，自言自
    語，幻聽干擾，行為退縮，一般功能下降，缺乏病識感，曾有攻擊父親及大哥病
    史，八十九年十二月十一日住院前，與人酒後爭執打架，造成左手骨折，接受手
    術治療及精神科藥物藥物、心理治療之情，有行政院國軍退除役官兵輔導委員會
    桃園榮民醫院九十年三月八日（九十）桃醫醫字第一一六七號函附被告丁○○病
    歷摘要附卷可稽，並與被告母親陶蔡丁走於本院審理時證述情節相符，則被告八
    十九年九月二十四日晚間八時許，可認係因經人詢問伊有無放火而遭激怒，而陷
    於精神耗弱之狀態，對消防隊隊員甲○○及警員陳新義當場施強暴脅迫及侮辱，
    故被告所犯前開二罪，依刑法第十九條第二項規定減輕其刑。爰審酌被告犯罪之
    目的、手段、所生之損害、犯罪後之態度及被告無前科等情狀，分別量處如主文
    所示之刑，並定應執行之刑，及諭知易科罰金之折算標準。扣案之鐮刀一把，為
    被告所有供犯罪所用之物，併依法宣告沒收。
三、被告丁○○經合法傳喚無正當理由不到庭，本院認係應科拘役之案件，故不待其
    陳述逕行判決。
據上論斷，應依刑事訴訟法第二百九十九條第一項前段、第三百零六條、刑法第一百
三十五條第一項、第一百四十條第一項、第十九條第二項、第四十一條第一項前段、
第五十一條第六款、第三十八條第一項第二款、罰金罰鍰提高標準條例第一條前段、
第二條，判決如主文。
本案經檢察官丙○○到庭執行職務。
中      華      民      國      九十      年      四    月      二      日
                                  臺灣臺東地方法院刑事庭
                                          法  官  范智達
右正本證明與原本無異。
如不服本判決，應於判決送達後十日內向本院提出上訴狀。（須附繕本）
「切勿逕送上級法院」
                                          書記官  賴淑芬
中      華      民      國      九十      年      四    月      三      日
附錄本案論罪科刑法條全文：
刑法第一百三十五條
對於公務員依法執行職務時，施強暴脅迫者，處三年以下有期徒刑、拘役或三百元以
下罰金。
意圖使公務員執行一定之職務或妨害其依法執行一定之職務或使公務員辭職，而施強
暴脅迫者，亦同。
犯前二項之罪，因而致公務員於死者，處無期徒刑或七年以上有期徒刑。致重傷者，
處三年以上、十年以下有期徒刑。
刑法第一百四十條
於公務員依法執行職務時，當場侮辱，或對於其依法執行之職務公然侮辱者，處六月
以下有期徒刑、拘役或一百元以下罰金。
對於公署公然侮辱者亦同。


司法院資訊處製作；財團法人民間司法改革基金會備份。
